【裁判字號】    89,易,308
【裁判日期】    890414
【裁判案由】    公共危險
【裁判全文】
臺灣彰化地方法院刑事判決                          八十九年度易字第三八號
    公  訴  人  臺灣彰化地方法院檢察署檢察官
    被      告  乙○○
右列被告因公共危險案件，經檢察官提起公訴（八十九年度偵字第五二四號），本院
判決如左：
    主  文
乙○○服用酒類，不能安全駕駛動力交通工具而駕駛，處拘役貳拾日。如易科罰金，
以佰元折算壹日。
    事  實
一、乙○○於民國（下同）八十九年一月六日晚間七時五分許，服用酒類，不能安全
    駕駛動力交通工具，仍駕駛車牌號碼ＢＣ─三七七五號自用小客車，沿彰化縣彰
    化市○○路○段，由北往南方向行駛至中山路三段六十九號前，不慎與同向行駛
    ，甲○○所駕駛，車牌號碼ＱＡ─八三八九號自用小客車發生碰撞，經據報前往
    處理之警員發現乙○○身有酒味，予以施測得吐氣中所含酒精濃度為每公升０．
    九五毫克查獲上情。
二、案經彰化縣警察局彰化分局報請台灣彰化地方法院檢察署檢察官偵查起訴。
    理  由
一、訊據被告乙○○，固坦承於前揭時、地駕駛自用小客車與甲○○所駕駛之自用小
    客車發生車禍，惟否認有酒後駕車之情，辯稱，伊於前開車禍前並無飲酒，係發
    生車禍後，於等待警方處理時，才到附近檳榔攤買啤酒喝，後來到派出所又請警
    員幫伊買啤酒喝，才會測得吐氣中有酒精成份云云。經查，被告於與甲○○發生
    前開車禍後，曾向甲○○表示甲○○欺侮他喝醉酒，甲○○聞時才發現被告有喝
    酒，在等待警員到場處理時，被告並沒去買酒喝，到警局等被告很久，被告到時
    手裡拿了一罐酒一情，業據甲○○於偵查及本院調查中指證至詳。另被告在車禍
    現場即有明顯喝（過）酒之狀況，精神狀況已有醉意，當時是在彰化縣警察局彰
    化分局卦山駐在所對被告先做吐氣中所含酒精濃度之測試後，再到彰化分局泰和
    派出所做筆錄，做筆錄過程中間被告有去買啤酒進來喝一情，亦據警員鄧坤輝具
    結供證，核與卷附被告吐氣中含酒精濃度之測試條影本上註載之卦山所89年1月
    6日20時35分，及警訊筆錄所載訊問時間為八十九年一月六日下午二十一時三十
    八分，地點在泰和所之記載相符屬實。再衡諸被告自陳無法記得係向何檳榔攤購
    酒喝一節，無從提出有利之證據供本院查證；且按現今政府、社會正重視酒後駕
    車之危險性，除於媒體大力宣導酒後不開車之觀念、加強由政府取締酒後駕車者
    外，另對酒後不能安全駕駛動力交通工具而駕駛者亦繩以刑責之現況，被告無得
    諉為不知，故依一般常情，被告於發生事故後，因無法在現場與甲○○達成民事
    和解，在等待警員處理中，求保有利於己之事證尚且未及，又豈有再買酒喝，自
    陷己於不利之理，足徵被告所辯無足採信，被告確因酒後駕車肇事至明。又被告
    於車禍後即時為警測得之吐氣中所含酒精濃度為每公升０．九五毫克，有測試條
    影本一紙在卷可憑，依法務部法88檢字第００一六六九號函示參考德國、美國之
    認定標準，對於吐氣中所含酒精濃度已達每公升０．五五毫克以上者，肇事率為
    一般正常人之十倍，認為已達不能安全駕駛之標準，足稽被告係服用酒類，不能
    安全駕駛動力交通工具而駕車肇事至為灼然，復有道路交通事故調查報告表、現
    場相片及車損相片多幀在卷可按，故本件罪證明確，被告犯行堪予認定。
二、核被告所為，係犯刑法第一百八十五條之三服用酒類，不能安全駕駛動力交通工
    具而駕駛罪。爰審酌被告之品性、犯罪所生之危害、犯罪後之態度等一切情狀，
    量處如主文所示之刑，並諭知易科罰金之折算標準，以示懲儆。
據上論斷，應依刑事訴訟法第二百九十九條第一項前段，刑法第一百八十五條之三、
第四十一條，罰金罰鍰提高標準條例第二條，判決如主文。
中      華      民      國      八十九      年    四    月      十四    日
                                        臺灣彰化地方法院刑事第三庭
                                            法      官  洪  榮  謙
右正本證明與原本無異。
如不服本判決，應於判決送達後十日內向本院提出上訴狀( 須附繕本 )。
                                            法院書記官  梁  高  賓
中      華      民      國      八十九      年      四      月    十九  日
刑法第一百八十五條之三：
服用毒品、麻醉藥品、酒類或其他相類之物，不能安全駕駛動力交通工具而駕駛者，
處一年以下有期徒刑、拘役或三萬元以下罰金。


司法院資訊處製作；財團法人民間司法改革基金會備份。
